【裁判字號】    91,易,2134
【裁判日期】    920627
【裁判案由】    違反入出國及移民法
【裁判全文】
臺灣桃園地方法院刑事判決                        九十一年度易字第二一三四號
    公  訴  人  臺灣桃園地方法院檢察署檢察官
    被      告  甲○○原名李.
右列被告因違反入出國及移民法案件，經檢察官提起公訴（九十一年度偵緝字第九四
０號），本院判決如左‥
    主  文
甲○○共同連續在機場以交換證件，利用航空器運送非運送契約應載之人至他國，處
有期徒刑參月，如易科罰金以參佰元折算壹日。
    事  實
一、甲○○與乙○○、丁○○（以上二人另行提起公訴）及真實姓名年籍不詳之宋姓
    成年男子共同基於在機場以交換證件，利用航空器運送非運送契約應載之人偷渡
    至他國之概括犯意聯絡，於民國八十九年十二月間，在台北市○○○路四一０巷
    二弄二十號，由乙○○、丁○○（以上二人另行起訴）提供其個人護照交由甲○○轉該宋姓男子，再由宋姓男子代購九十年一月四日（起訴書誤載為三日）上午
    九時三十五分起飛往日本之NW-００８號及轉往美國西雅圖之NW-12號西北航空公
    司機票各二張，以協助大陸人士轉機赴美。宋姓男子則允諾給甲○○介紹費每名
    美金二百元，給予乙○○、丁○○每人美金一千元。嗣於九十年一月四日上午，
    甲○○開車載乙○○、丁○○前往中正機場與宋姓男子碰面，由宋姓男子交付機
    票、登機證後，偕三人通過出境查驗通關櫃檯後，由宋姓男子於A6候機室內，先
    後將NW-００８號班機機票及登機證各二張交予同日自香港搭機在中華民國過境
    之大陸地區人民翁清、董琴 (署名蕭金番)，交換翁清、董琴所持有赴日本琉球
    之機票、登機證，使西北航空公司運送非該公司所簽訂運送契約應載之翁清、董
    琴前往日本、美國。同日乙○○、丁○○再分持翁清、董琴之機票及登機證，改
    搭中華航空公司飛往琉球班機出境，甲○○則改搭復興航空GE-３５１號班機赴
    澳門。惟翁清於同日在中正機場第一航廈候機室內，遭內政部警政署航空警察局
    查獲，未能順利運送至他國而未遂，董琴則於搭機抵達日本時，為日本當局查獲
    。經循線查獲上情，並扣得變造之護照二本。
二、案經內政部警政署航空警察局移報臺灣桃園地方法院檢察官偵查起訴。
    理  由
一、訊據被告甲○○坦承於右揭時、地載乙○○、丁○○至機場，及約定收取仲介費
    之事實，惟否認有在機場以交付證件，運送大陸人士出境至他國，及參與變造護
    照情事，辯稱：我只載他倆至機場，是宋先生帶他們進去的，護照係乙○○、丁○○二人自己去辦的，伊只是介紹宋先生與他倆見面，不知道他們如何安排等語
    。經查：
(一)甲○○自承係伊介紹乙○○、丁○○二人給宋先生認識，介紹一個人兩百美金，
    事成之後，乙○○、丁○○每個人給一千元美金。證人丁○○亦證稱：我與乙○○的護照是被告幫我們辦的，他把我的護照拿走，他說那樣去買機票比較便宜等
    語(參本院九十一年十二月二十日訊問筆錄)。證人乙○○亦證稱：有關機票、護
    照，都是甲○○辦理的 (參本院九十二年一月二十四日訊問筆錄)。且出境當日
    係伊載二人到機場與宋先生會合，由宋先生帶他倆進去的等語。而乙○○、丁○○二人之護照，係換貼大陸人士翁清、董琴照片後，由在台的另一名蛇頭在Ａ６
    候機室，連同登機證交付翁清、董琴二人，用以轉機前往日本轉機往美國，該蛇
    頭年約四十歲，少許白髮、身高約一米七、八，身材高廋，嗣翁清於中正機場候
    機室被逮，董琴則於日本機場被逮捕乙節，業據證人即大陸人士翁清於警訊中供
    明，並有移送書、扣案護照二本、登機證二張、翁清、乙○○護照封面影本二張
    、申報單一張在卷可稽。又乙○○係於八十九年四月十七日取得赴美簽證、丁○○則於八十九年六月二十八日取得赴美簽證，亦有北美事務協調委員會九十年七
    月三日北協發字第九0五八00一八七六號函、九十二年五月七日北協行字第九二
    五八0一四一00號函分別附於偵查卷、審判卷可憑。另乙○○、丁○○二人係分
    別於八十九年七月四日及七月三日親自前往日本交流協會台北事務所申請赴日簽
    證等情，亦有亞東關係協會九十二年二月十日亞協秘字第０九二五六００二一八
    ０號函在卷可佐。足認本件確有蛇頭宋先生其人 (約四十歲，身材高廋)於機場
    穿針引線，且係由被告將范、蕭二人護照轉交宋先生，購買機票，辦理登機證後
    ，交由大陸人士翁清、董琴，以便轉搭飛機赴美之用。
(二)被告雖否認右揭在機場交付證件，利用航空器運送非運送契約應載之人至他國之
    行為，惟被告自承當日載范、蕭二人至機場，由宋先生交付機票，嗣自己亦入關
    ，改搭復興航空前往澳門。查證人丁○○於警訊證稱：伊與乙○○、甲○○三人
    相約赴美國玩，當天查完護照後，甲○○告訴我和乙○○說他不去美國了，問我
    們去日本好不好。行前有交五萬元台幣給甲○○，由他去辦，後來沒去美國有退
    四萬三千元，我當天有托運行李，長約四十公分、寬約三十公分等語，於審理中
    證稱：我們三個人一起要到美國，只是他 (指被告)後來說不去了 (參九十一年
    十二月二十日訊問筆錄)。證人乙○○於警訊證稱：當時是我與丁○○、甲○○
    三個人要一同去美國，因為甲○○臨時說他不要去美國，約三十分鐘後，甲○○
    就拿二張華航至日本琉球的機票給我和蕭女。於審理中證稱：當天我與蕭大姐分
    別到機場，但是後來他們說不去美國了，被告說他有事情，臨時決定不去了，是
    被告帶我倆二位入關的等語 (參同上期日訊問筆錄)。而當天赴美NW-008號班機
    旅客中，乙○○無托運行李；丁○○則托運行李一件，有西北航空公司九十年六
    月二十七日西北文字第二００一０六二七號函可佐。查本件發生於九十年一月四
    日，當時美點正值冬季，底特律位處美國北方，氣溫更低，證人乙○○竟未帶行
    李，丁○○亦僅帶一長四十公分、寬約三十公分的小行李，顯與常情有違。且三
    人若相約赴美旅遊，衡情均經相當時、日之準備，亦無臨時變卦分別改往日本琉
    球或澳門之理，若非事先計劃瞞天過海，亦無法臨時取得赴日本及澳門之機票、
    登機證。且乙○○、丁○○二人之護照，當日分別交付大陸人士翁清、董琴，嗣
    翁清於中正機場被查獲，董琴於日本機場被查獲等情，已如上述，足見證人乙○○、丁○○之證詞，與事實不符，不足採信。被告與宋先生、乙○○、丁○○共
    同以交換證件之方法，運送非運送契約應載之人至他國，洵堪認定。
(三)扣案之二本護照經送鑑定結果，認係將真護照之縫線予以拆解，掀起身分證識別
    頁上之膠膜，換貼偽造之身分識別頁，並以偽照之膠膜覆貼後，最後再以其他縫
    線裝訂而成，有法務部調查局鑑定通知書乙紙在卷可稽，足認該二本護照係變造
    之護照。訊據證人即航空警察局查驗員丙○○固證稱：以我們查獲之經驗，應該
    是他們那邊把相片帶過來，由我們這邊的人蛇集團來變造，掩護的人用他自己的
    護照，應該有另一個蛇頭把護照帶進去給大陸人，九十年間飛美的班機在登機前
    ，都有再核對護照，就是因為人蛇集團的緣故，而且到目前為止美加的班機都要
    檢查等語 (參本院九十二年六月二十日審判筆錄)，惟被告堅決否認上情，辯稱
    ：范、蕭二人也要使用護照才能出境，據我所知，大陸人也是直接使用變造的護
    造，他們最主要的目的是要我們的登機證，假護照是大陸人自己做的等語 (參同
    上期日筆錄)。參酌大陸人翁清於警訊時供稱：我先於十二月初在大陸由一位不
    知真實姓名綽號小林年輕男子之大陸蛇頭談好條件，並照相後由他自行拿相片去
    變造護照等語，被告所辯尚屬可採。並無積極證據足認扣案之護照二本係被告或
    共犯宋先生、乙○○、丁○○等人所變造，而係由大陸人蛇集團所偽造，尚不能
    據以論處被告變造護照之刑責。
二、核被告所為，係犯入出國及移民法第五十三條第一項及第二項之罪名。被告與宋
    先生、乙○○、丁○○間，有犯意聯絡及行為分擔，均為共同正犯。其等先後二
    次交付機票、登機證予翁清、董琴，使大陸人士董琴得以出境至日本、翁清則於
    中正機場被查獲而未遂，顯係基於概括之犯意為之，應依連續犯規定，論以一既
    遂罪名。爰審酌被告係貪圖小利，一時失慮，犯後頗有悔意，態度尚佳等一切情
    狀，量處如主文所示之刑，並諭知易科罰金之折算標準。扣案之護照二本非被告
    或共犯所有，而係大陸人士所有，爰不併宣告沒收之。
三、據上論斷，應依刑事訴訟法第二百九十九條第一項前段、入出國及移民法第五十
    三條第一項，刑法第十一條、第二十八條、第五十六條、第四十一條第一項，罰
    金罰鍰提高標準條例第二條，判決如主文。
本案經檢察官林良蓉到庭執行職務。
中      華      民      國      九十二      年    六    月  二十七    日
                                臺灣桃園地方法院刑事第四庭
                                    法  官      陳  世  宗
右正本證明與原本無異。
如不服本判決，應於判決送達後十日內向本院提出上訴狀( 應附繕本 )，上訴於
臺灣高等法院。
                                    書記官      廖  宜  政
中      華      民      國      九十二      年    六    月  二十七    日
附論罪科刑之法條：
入出國移民法第五十三條第一項
在機場、港口以交換、交付證件或其他非法方法，利用航空器、船舶或其他運輸工具
運送非運送契約應載之人至他國者，處三年以下有期徒刑、拘役或科或併科新台幣一
百萬元以下罰金。


司法院資訊處製作；財團法人民間司法改革基金會備份。
